【裁判字號】    97,基小,17
【裁判日期】    970307
【裁判案由】    清償債務
【裁判全文】
臺灣基隆地方法院基隆簡易庭小額民事判決
原      告  誠信資融股份有限公司
法定代理人  甲○○
訴訟代理人  林鳳岐
            丙○○
被      告  乙○○○○○○
上列當事人間請求清償債務事件，本院於97年2月27日言詞辯論
終結，判決如下：
    主  文
被告應給付原告新臺幣陸萬參仟伍佰貳拾元，及自九十七年一月
九日起至清償日止，按週年百分之五計算之利息。
原告其餘之訴駁回。
訴訟費用新臺幣壹仟元由被告負擔。
本判決得假執行。
    事實及理由
一、原告起訴主張：被告於94年7月29日因購物而向原告（現更
    明為誠信資融股份有限公司）辦理分期付款，並簽訂消費性
    商品貸款契約，約定分期總額新臺幣（下同）142,920元，
    約定借款期間自94年9月3日起至97年8月3日止，以每月為1
    期，共36期，每期繳納3,970元，詎被告繳納20期後，即自
    96年5月3日起以其餘債務業經訴外人資優文化生活事業股份
    有限公司（下稱資優公司）承擔為由，未依約繳納本息，惟
    前開債務承擔並未經原告同意，為此乃提起本件訴訟，請求
    被告給付原告63,5 20元，及自96年5月4日起至清償日止，
    按週年百分之5計算之法定遲延利息。
二、被告則請求駁回原告之訴，其抗辯意旨略以：被告並未使用
    前開分期付款所購得商品，且已於95年5月間與資優公司簽
    訂切結書，由資優公司承擔前開分期付款第21至36期款項（
    下稱系爭債務），系爭債務自應由資優公司對原告負清償之
    責，若系爭債務仍應由被告負擔，被告願每月分期清償2,00
    0元至系爭債務清償完畢等語。
三、原告主張之上開事實，業據其提出與其主張相符之股份有限
    公司變更登記表、分期付款買賣申購契約書、繳款明細表各
    1份（均影本）為證，且為被告所不爭執，應勘信為真實。
四、經查，被告雖辯稱系爭債務經與資優公司簽訂切結書後，應
    由資優公司就系爭債務對原告負清償之責，惟按第三人與債
    務人訂立契約承擔其債務者，非經債權人承認，對於債權人
    不生效力，民法第301條定有明文。是被告與資優公司間縱
    就系爭債務因簽立切結書致成立債務承擔關係，然依上開法
    文說明，此債務承擔關係非經原告承認，對於原告即不生效
    力，被告前開所辯，即無可取。惟按第三人與債務人訂立債
    務承擔契約，如未經債權人承認，僅對債權人不生效力而已
    ，非謂訂約之當事人不受其拘束（最高法院68年台上字第
    1346號判例意旨參照），是被告既與資優公司簽立切結書由
    資優公司承擔系爭債務，自得依切結書之約定，另循法定程
    序向資優公司為請求，併與敘明。
五、末按給付無確定期限者，債務人於債權人得請求給付時，經
    其催告而未為給付，自受催告時起，負遲延責任；其經債權
    人起訴而送達訴狀者，與催告有同一之效力；前項催告定有
    期限者，債務人自期限屆滿時起負遲延責任；遲延之債務，
    以支付金錢為標的者，債權人得請求依法定利率計算之遲延
    利息；應付利息之債務，其利率未經約定，亦無法律可據者
    ，週年利率為百分之5，民法第229條第2項、第3項、第233
    條第1項前段、第203條分別定有明文。本件乃金錢給付之請
    求，依前揭法條，原告自得請求按法定利率週年百分之5計
    算之法定遲延利息，惟原告未檢具存證信函回執以證明被告
    究於何時受有清償債務之催告，故本件原告請求被告給付自
    起訴狀繕本送達翌日即97年1月9日起至清償日止之法定遲延
    利息，可認為有理由，應予准許，逾此範圍為無理由，應予
    駁回。
六、從而，原告依債權讓與及消費借貸之法律關係，請求被告給
    付如主文第1項所示之金額及自起訴狀繕本送達之翌日即97
    年1月8日起至清償日止按週年百分之5計算之利息，為有理
    由，應予准許，逾此部分則為無理由，應予駁回。
七、又本件係依小額訴訟程序為被告敗訴之判決，爰依民事訴訟
    法第436條之20規定依職權宣告假執行。
八、據上論結，本件原告之訴為一部有理由、一部無理由，依民
    事訴訟法第436條之23、第436條第2項、第79條、第436條之
    19、第436條之20，判決如主文。
中    華    民    國    97    年    3    月    7    日
                  基隆簡易庭法  官  李木貴
以上正本係照原本作成。
對於本件判決如有不服，應於收受送達後20日內向本院提出上訴
書狀，上訴於本院合議庭，並按他造當事人之人數附具繕本。
當事人之上訴，非以判決違背法令為理由不得為之，上訴狀應記
載上訴理由，表明下列各款事項：
(一)原判決所違背之法令及其具體內容。
(二)依訴訟資料可認為原判決有違背法令之具體事實。
中    華    民    國    97    年    3    月    7    日
                            書記官  林蔚菁


司法院資訊處製作；財團法人民間司法改革基金會備份。
